臺灣板橋地方法院刑事判決　　　　　　　96年度易字第1853號
公　訴　人　臺灣板橋地方法院檢察署檢察官
被　　　告　丙○○
上列被告因恐嚇取財案件，經檢察官提起公訴（96年度偵字第19
10號），本院受理後被告為有罪之陳述，經合議庭裁定由受命法
官獨任進行簡式審判程序，判決如下：
    主  文
丙○○幫助共同意圖為自己不法之所有，以恐嚇使人將本人之物
交付，累犯，處有期徒刑陸月，如易科罰金，以新臺幣壹仟元折
算壹日，減為有期徒刑月，如易科罰金，以新臺幣壹仟元折算
壹日。
    事  實
一、丙○○前於民國86年間因違反槍砲彈藥刀械管制條例、藥事
    法等案件，經臺灣桃園地方法院於92年8 月28日以88年度訴
    字第1223號分別判處有期徒刑六月、六月，應執行有期徒刑
    一年，於92年10月30日確定；另於90年間因違反槍砲彈藥刀
    械管制條例案件，經本院於90年10月31日以90年度訴字第10
    54號判處有期徒刑一年一月，於91年1 月16日確定；又於90
    年間因違反毒品危害防制條例案件，經本院於90年10月31日
    以90年度訴字第1705號分別判處有期徒刑七月、六月，應執
    行有期徒刑一年，於90年12月26日確定；上揭五案罪刑，嗣
    經臺灣桃園地方法院以93年度聲字第903 號裁定應執行有期
    徒刑三年確定，並於94年1 月12日縮刑期滿執行完畢。詎其
    猶不知悔改，因工作無著，缺錢花用，得知有人收購金融機
    構帳戶，預見提供自己的金融機構帳戶供不相識之人使用，
    足以幫助他人提領獲取恐嚇取財之犯罪所得，復信縱該他人
    為上開犯罪行為，亦與其供給帳戶之本意無違，基於幫助恐
    嚇取財之不確定故意，於95年8 月間某日，在臺北縣泰山鄉
    ○○路泰山郵局旁，將其於中華郵政股份有限公司（下稱中
    華郵政）泰山郵局申辦之存簿儲金帳號00000000000000 號
    帳戶之存摺、金融卡、印章及密碼，以新臺幣（下同）5,00
    0 元之代價，提供給真實姓名年籍不詳、綽號「楊董」之成
    年男子，繼之「楊董」於同月間，在臺中市○○○路與大墩
    路交岔路口，以15,000元之代價，轉售予江支通、江文池及
    林進益三人（均另經臺灣高等法院臺中分院以96年度上易字
    第334 號判決有罪確定），江支通等人即基於意圖為自己不
    法所有之犯意聯絡，共同於如附表所示之時間，於不詳地點
    ，以門號0000000000、0000000000等號之行動電話電知如附
    表所示被害人，向該等被害人恫稱：倘不匯款，將不予返還
    其等所有之賽鴿等語，致使如附表所示之被害人心生畏怖，
    並於如附表所示之時間將如附表所示之金額匯入指定之丙○
    ○之前述帳戶。嗣經警查獲江支通等三人，始循線查知上情
    。
二、案經彰化縣警察局報請臺灣彰化地方法院檢察署檢察官呈請
    臺灣高等法院檢察署核令移轉臺灣板橋地方法院檢察署檢察
    官偵查起訴，經本院合議庭裁定以簡式審判程序審理。
    理  由
一、上揭犯罪事實，業據被告丙○○於本院審理時坦承不諱，並
    經證人即被害人己○○、李延欽、丑○○、癸○○、卯○○
    、庚○○、壬○○、甲○○、乙○○、丁○○、辛○○、戊
    ○○、寅○○、子○○等人於警詢時指述綦詳，並有被告申
    辦之中華郵政泰山郵局存簿儲金帳號00000000000000號帳戶
    之交易明細表、被害人己○○及丑○○（由其妻子陳秀娟匯
    款）匯款之郵政國內匯款執據、門號0000000000、00000000
    00號行動電話通聯紀錄附卷可稽。綜上，足認被告自白情節
    與事實相符，罪證明確，犯行洵堪認定。
二、按幫助犯之成立，主觀上行為人須有幫助故意，客觀上須有
    幫助行為，意即須對於犯罪與正犯有共同之認識，而以幫助
    之意思，對於正犯資以助力，而未參與實行犯罪之行為者而
    言。查被告將其所有之上揭帳戶存摺、提款卡、印章及密碼
    提供予成年男子「楊董」轉賣給江支通、江文池及林進益三
    人用以恐嚇被害人匯入金錢，作為對被害人實施恐嚇取財犯
    罪之取款工具，顯係基於幫助他人實施詐欺取財之不確定故
    意，且所為提供帳戶予他人之行為係屬刑法恐嚇取財罪構成
    要件以外之行為，是核被告所為，係犯刑法第30條第1 項前
    段、第346 條第1 項之幫助恐嚇取財罪。被告所幫助之江支
    通、江文池、林進益三人間，具有犯意聯絡及行為分擔，為
    共同正犯。又被告以一幫助行為，提供上開帳戶幫助江支通
    三人先後多次恐嚇取財犯行，為一行為觸犯數罪名，屬想像
    競合，應依刑法第55條規定論以一幫助恐嚇取財罪。再被告
    幫助他人犯罪，係屬從犯，應依刑法第30條第2 項之規定，
    按正犯之刑減輕之。查被告前於86年間因違反槍砲彈藥刀械
    管制條例、藥事法等案件，經臺灣桃園地方法院於92年8 月
    28日以88年度訴字第1223號分別判處有期徒刑六月、六月，
    應執行有期徒刑一年，於92年10月30日確定；另於90年間因
    違反槍砲彈藥刀械管制條例案件，經本院於90年10月31日以
    90年度訴字第1054號判處有期徒刑一年一月，於91年1 月16
    日確定；又於90年間因違反毒品危害防制條例案件，經本院
    於90年10月31日以90年度訴字第1705號分別判處有期徒刑七
    月、六月，應執行有期徒刑一年，於90年12月26日確定；上
    揭五案罪刑，嗣經臺灣桃園地方法院以93年度聲字第903 號
    裁定應執行有期徒刑三年確定，並於94年1 月12日縮刑期滿
    執行完畢，有臺灣高等法院被告前案紀錄表附卷可參，其於
    有期徒刑執行完畢後五年之內故意再犯本案之罪，係屬累犯
    ，應依刑法第47條第1 項規定加重其刑。刑有加重及減輕者
    ，先加後減。爰審酌被告年值青壯，不思正道取財，竟提供
    帳戶幫助恐嚇取財，既助長他人犯罪，又增加查緝困難，危
    害財產安全及社會穩定，兼衡其平日素行、智識程度及於犯
    罪後尚能坦承犯行等一切情狀，量處如主文所示之刑，並諭
    知易科罰金之折算標準，以示懲儆。再查本件被告犯罪時間
    在96年4 月24日以前，合於中華民國96年罪犯減刑條例所定
    得予減刑之規定，應依同條例第2 條第1 項第3 款之規定減
    刑如主文所示，併諭知易科罰金之折算標準，附此敘明。
據上論斷，應依刑事訴訟法第273 條之1 第1 項、第299 條第1
項前段，刑法第30條第1 項前段、第2 項、第28條、第346 條第
1 項、第55條、第47條第1 項、第41條第1 項前段，刑法施行法
第1 條之1 ，中華民國96年罪犯減刑條例第2 條第1 項第3 款、
第7 條、第9 條，判決如主文。
本案經檢察官蔡元仕到庭執行職務
中　　華　　民　　國　　96　　年　　8　　月　　14　　日
                  刑事第一庭    法  官  張江澤
以上正本證明與原本無異。
如不服本判決，應於送達後10日內，向本院提出上訴狀。
                                書記官　林怡秀
中　　華　　民　　國　　96　　年　　8 　　月　　14　　日
附表：
┌──┬──────┬──────┬───┬─────┐
│編號│恐嚇時間    │匯款時間    │被害人│匯入金額（│
│    │            │            │      │新臺幣）  │
│    │            │            │      │          │
├──┼──────┼──────┼───┼─────┤
│ 一 │95年8月30 日│95年8月30 日│己○○│2,220元   │
├──┼──────┼──────┼───┼─────┤
│ 二 │95年8月30 日│95年8月30 日│李延欽│2,250元   │
├──┼──────┼──────┼───┼─────┤
│ 三 │95年8月30 日│95年9月5日  │丑○○│2,250元   │
├──┼──────┼──────┼───┼─────┤
│ 四 │95年8月30 日│95年8月30日 │癸○○│4,030元   │
├──┼──────┼──────┼───┼─────┤
│ 五 │95年8月30 日│95年8月30 日│卯○○│2,710元   │
├──┼──────┼──────┼───┼─────┤
│ 六 │95年9月1日  │95年9月1日  │庚○○│1,730元   │
├──┼──────┼──────┼───┼─────┤
│ 七 │95年9月3日  │不詳        │壬○○│不詳      │
├──┼──────┼──────┼───┼─────┤
│ 八 │95年9月6日  │95年9月6日  │甲○○│2,510元   │
├──┼──────┼──────┼───┼─────┤
│ 九 │95年9月6日  │95年9月6日  │乙○○│1,005元   │
├──┼──────┼──────┼───┼─────┤
│ 十 │95年9月9日  │95年9月9日  │丁○○│2,300元   │
├──┼──────┼──────┼───┼─────┤
│十一│95年9月11日 │95年9月11日 │辛○○│2,040元   │
├──┼──────┼──────┼───┼─────┤
│十二│95年9月9日  │95年9月9日  │戊○○│3,005元   │
├──┼──────┼──────┼───┼─────┤
│十三│95年9月9日  │95年9月9日  │寅○○│6,000元   │
├──┼──────┼──────┼───┼─────┤
│十四│95年9月11日 │95年9月11日 │子○○│3,030元   │
└──┴──────┴──────┴───┴─────┘
附錄本案論罪科刑法條全文：
刑法第346 條：
意圖為自己或第三人不法之所有，以恐嚇使人將本人或第三人之
物交付者，處六月以上五年以下有期徒刑，得併科一千元以下罰
金。
以前項方法得財產上不法之利益，或使第三人得之者，亦同。
前二項之未遂犯罰之。
